【裁判字號】    97,簡上,741
【裁判日期】    971031
【裁判案由】    傷害
【裁判全文】
臺灣板橋地方法院刑事判決             97年度簡上字第741號
上  訴  人
即  被  告  甲○○
            乙○○
上列上訴人因傷害案件，不服本院97年度簡字第4074號中華民國
97年5 月12日第一審判決（起訴案號：97年度偵字第5518號、第
12454 號），提起上訴，本院管轄之第二審合議庭判決如下：
    主  文
上訴均駁回。
    事實及理由
一、本案經本院審理結果，認第一審以被告甲○○所為，係犯刑
    法第277 條第1 項之傷害罪，處拘役三十日，如易科罰金以
    新臺幣一千元折算一日，被告乙○○所為，係犯刑法第30條
    、第277 條第1 項之幫助傷害罪，處拘役二十日，如易科罰
    金以新臺幣一千元折算一日，其認事用法均無違誤，量刑亦
    屬妥適，應予維持，並引用如附件第一審刑事簡易判決書記
    載之事實、證據及理由。
二、被告甲○○、乙○○上訴意旨略以：本件伊與告訴人丁○○
    業已達成和解，爰請審酌從輕量刑或給予緩刑自新之機會等
    語，並提出本院板橋簡易庭97年度板簡調字第569 號調解筆
    錄為據。
三、本件訊據上訴人即被告甲○○、乙○○對於原審判決認定之
    犯罪事實坦承不諱，復有告訴人丁○○於警詢、偵查之指訴
    （被告二人對告訴人警詢、偵查中之陳述，均不爭執其證據
    能力，依刑事訴訟法第159 條之5 規定，均得為證據）、慈
    濟醫院臺北分院出具之診斷證明書附卷可資佐證，被告二人
    本件傷害、幫助傷害等犯行事證明確，原審判決認事用法，
    經核並無不合，量刑亦屬妥適，被告二人上訴顯無理由，應
    予駁回。另查被告二人前雖均未曾因故意犯罪受有期徒刑以
    上刑之宣告，此有臺灣高等法院被告前案紀錄表在卷可稽，
    且現已與告訴人達成民事賠償和解，然衡諸被告甲○○本件
    以暴制暴之犯罪手段情節、對告訴人傷害之程度、並未供出
    其他共犯及被告乙○○並未與告訴人和解達成民事賠償等情
    ，尚難認其等原審判決所宣告之刑以暫不執行為適當，是其
    等上訴理由所請諭知緩刑宣告一節，亦不足採，併此敘明。
據上論斷，應依刑事訴訟法第455 條之1 第1 項、第3 項、第36
8 條、第373 條，判決如主文。
本案經檢察官張慶林到庭執行職務
中    華    民    國    97    年    10    月    31    日
              刑事第十一庭  審判長法  官  彭  全  曄
                                  法  官  陳  正  昇
                                  法  官  洪  珮  婷
以上正本證明與原本無異
本件不得上訴
                                  書記官  林  怡  秀
中    華    民    國    97    年    10    月    31    日
附錄本案論罪科刑法條全文：
中華民國刑法第277條
傷害人之身體或健康者，處 3 年以下有期徒刑、拘役或 1 千元
以下罰金。
犯前項之罪因而致人於死者，處無期徒刑或 7 年以上有期徒刑；
致重傷者，處 3 年以上 10 年以下有期徒刑。
--------------------------------------------------------
附件：
┌───────────────────────────────┐
│臺灣板橋地方法院刑事簡易判決          97年度簡字第4074號      │
│公  訴  人  臺灣板橋地方法院檢察署檢察官                      │
│被      告  丁○○  男  26歲（民國○○年○○月○日生）             │
│                    身分證統一編號：Ｚ000000000號              │
│                    住臺北縣永和市○○路180巷7號4樓（另       │
│                      案在押）                                │
│            甲○○  男  26歲（民國○○年○月○○日生）             │
│                    身分證統一編號：Ｚ000000000號              │
│                    住臺北縣三峽鎮○○路136巷22弄9號          │
│                    居臺北縣中和市○○路29巷14弄20號3樓       │
│            乙○○  女  26歲（民國○○年○○月○日生）             │
│                    身分證統一編號：Ｚ000000000號              │
│                    住臺北縣新店市○○路26號                  │
│上列被告等因傷害案件，經檢察官提起公訴（97年度偵字第5518      │
│號），本院改用簡易程序，判決如下：                            │
│    主  文                                                    │
│丁○○共同傷害人之身體，累犯，處拘役拾日，如易科罰金以      │
│新臺幣壹仟元折算壹日。                                        │
│甲○○共同傷害人之身體，處拘役拾日，如易科罰金以新臺幣      │
│壹仟元折算壹日。                                              │
│乙○○幫助傷害人之身體，處拘役貳拾日，如易科罰金以新臺幣      │
│壹仟元折算壹日。                                              │
│    事實及理由                                                │
│一、本件犯罪事實、證據及應適用之法條，均引用如附件檢察官      │
│    起訴書之記載。                                            │
│二、爰審酌被告3 人本件犯罪之動機、目的、手段，對告訴人即      │
│    被告丁○○、甲○○2 人傷害之程度及被告3 人犯罪後之態      │
│    度等一切情狀，各量處如主文所示之刑，並均諭知易科罰金      │
│    之折算標準，以資懲儆。                                    │
│三、依刑事訴訟法第449 條第2 項、第3 項、第454 條第2 項，      │
│    刑法第28條、第277 條第1 項、第30條第1 項前段、第2 項      │
│    、第41條第1 項前段，刑法施行法第1 條之1 第1 項、第2       │
│    項前段，逕以簡易判決處刑如主文。                          │
│四、如不服本判決，得自收受送達之日起10日內向本院提出上訴      │
│    狀，上訴於本院第二審合議庭（須附繕本）。                  │
│中    華    民    國    97    年    5     月    12    日      │
│                刑事第十二庭  法  官  林 晏 鵬                │
│上列正本證明與原本無異。                                      │
│如不服本判決，應於送達後十日內敘明上訴理由，向本院提出上      │
│訴狀                                                          │
│                                                              │
│                              書記官  陳 映 孜                │
│中    華    民    國    97    年    5     月    13    日      │
│附錄法條：刑法第277條                                         │
│中華民國刑法第277條                                           │
│（普通傷害罪）                                                │
│傷害人之身體或健康者，處 3 年以下有期徒刑、拘役或 1 千元      │
│以下罰金。                                                    │
│犯前項之罪因而致人於死者，處無期徒刑或 7 年以上有期徒刑；     │
│致重傷者，處3年以上10年以下有期徒刑。                         │
│--------------------------------------------------------      │
│附件：                                                        │
│臺灣板橋地方法院檢察署檢察官起訴書                            │
│                                       97年度偵字第5518號     │
│                                                第12454號     │
│     被      告  丁○○  男  26歲（民國○○年○○月○日生）        │
│                         住臺北縣永和市○○路180巷7號4樓      │
│                         國民身分證統一編號：Ｚ000000000號     │
│                        （另案羈押於臺灣臺北看守所）          │
│                 甲○○  男  26歲（民國○○年○月○○日生）        │
│                         住臺北縣三峽鎮○○路136巷22弄9號     │
│                         居臺北縣中和市○○路29巷14弄20號     │
│                         3樓                                  │
│                         國民身分證統一編號：Ｚ000000000號     │
│                 乙○○  女  26歲（民國○○年○○月○日生）        │
│                         住臺北縣新店市○○路26號             │
│                         國民身分證統一編號：Ｚ000000000號     │
│                                                              │
│ 上列被告等因傷害案件，業經偵查終結，認應提起公訴，茲將犯     │
│ 罪事實及證據並所犯法條分敘如下：                             │
│         犯罪事實                                             │
│ 一、丁○○前於民國92年間因恐嚇案件，經臺灣臺北地方法院以     │
│     93年度易字第54號判處有期徒刑10月確定；復於94年間因施     │
│     用毒品案件，分別經臺灣板橋地方法院及臺灣臺北地方法院     │
│     以93年度訴字第1828號、94年度簡字第829號判處有期徒刑8     │
│     月、4 月，並經臺灣板橋地方法院定應執行刑有期徒刑10月     │
│     確定；再於95年間因施用毒品案件，經臺灣臺北地方法院以     │
│     95年度易字第665號判處有期徒刑5月確定；上開案件接續執     │
│     行，於96年4 月20日因縮短刑期假釋出監，假釋中付保護管     │
│     束，於96年7 月21日縮刑假釋期滿，假釋未經撤銷，未執行     │
│     之刑視為執行完畢。詎丁○○仍不知悔改，因追求乙○○而     │
│     與乙○○之男友甲○○互有嫌隙，竟與不詳真實姓名年籍、     │
│     綽號「阿宏」之成年男子，基於傷害之犯意聯絡，於96年12     │
│     月19日凌晨2時許，至臺北縣中和市○○路29巷14弄20號3樓     │
│     甲○○住處樓下大聲叫囂，甲○○下樓後，「阿宏」即抓住     │
│     甲○○之雙手，並由丁○○持安全帽打甲○○頭部1、2下後     │
│     ，再徒手毆打甲○○，致甲○○受有頭部右後枕部腫起、雙     │
│     臂前臂部分紅腫、瘀青等傷害。甲○○被毆後心有不甘，欲     │
│     傷害丁○○並要求乙○○撥打電話邀約丁○○見面，乙○○     │
│     竟仍基於幫助傷害犯意，撥打電話邀約丁○○至臺北縣中和     │
│     市○○路、更生街口碰面，嗣於同日下午4 時許，丁○○依     │
│     約到場，甲○○即與不詳真實姓名年籍、綽號「小安」、「     │
│     小董」之友人及另1 名不詳姓名之成年男子，基於傷害之犯     │
│     意聯絡，由甲○○持路邊撿拾之球棒，「小董」持鞋拔，另     │
│     1 名不詳姓名之成年男子持丁○○機車上之大鎖，共同毆打     │
│     丁○○，致丁○○受有頭部開放性傷口、左手背和右腰挫傷     │
│     及血尿等傷害。                                           │
│ 二、案經甲○○、丁○○訴由臺北縣政府警察局中和分局報告偵     │
│     辦。                                                     │
│             證據並所犯法條                                   │
│ 一、證據清單及待證事實                                       │
│ ┌───┬───────────┬───────────┐   │
│ │ 編號 │  證  據  名   稱     │  待   證   事   實   │   │
│ ├───┼───────────┼───────────┤   │
│ │  一  │被告丁○○、甲○○於警│1、 被告丁○○等人傷害│   │
│ │      │詢及偵查中之供述。    │    被告甲○○之事實。│   │
│ │      │                      │2、 被告甲○○等人傷害│   │
│ │      │                      │    被告丁○○之事實。│   │
│ │      │                      │3、 被告乙○○邀約被告│   │
│ │      │                      │    丁○○見面之事實。│   │
│ ├───┼───────────┼───────────┤   │
│ │  二  │被告乙○○於警詢及偵查│1、 被告丁○○等人傷害│   │
│ │      │中之供述。            │    被告甲○○之事實。│   │
│ │      │                      │2、 被告甲○○等人傷害│   │
│ │      │                      │    被告丁○○之事實。│   │
│ │      │                      │3、 被告甲○○為毆打被│   │
│ │      │                      │    告丁○○，而要求被│   │
│ │      │                      │    告乙○○撥打電話邀│   │
│ │      │                      │    約被告丁○○見面之│   │
│ │      │                      │    事實。            │   │
│ │      │                      │4、 被告甲○○受有頭部│   │
│ │      │                      │    右後枕部腫起、雙臂│   │
│ │      │                      │    前臂部分紅腫、瘀青│   │
│ │      │                      │    等傷害之事實。    │   │
│ ├───┼───────────┼───────────┤   │
│ │  三  │慈濟醫院臺北分院診斷證│被告丁○○受有頭部開放│   │
│ │      │明書乙紙。            │性傷口、左手背和右腰挫│   │
│ │      │                      │傷及血尿等傷害之事實。│   │
│ └───┴───────────┴───────────┘ ┌┘
│ 二、核被告丁○○、甲○○所為，均係犯刑法第277條第1項之傷   │
│     害罪嫌；被告乙○○，係犯刑法第30條第1項、第277 條第1   │
│     項之幫助傷害罪嫌。被告丁○○與綽號「阿宏」之成年男子   │
│     間，及被告甲○○與綽號「小安」、「小董」及另名不詳姓   │
│     名之成年男子間，有犯意聯絡，行為分擔，均請論以共同正   │
│     犯。又被告丁○○前曾受有期徒刑之執行完畢，有本署刑案   │
│     資料查註紀錄表可參，其於5 年內故意再犯本件有期徒刑以   │
│     上之罪，為累犯，請依刑法第47條規定加重其刑。           │
│ 三、依刑事訴訟法第251條第1項提起公訴。                     │
│ 中    華    民    國    97    年    4     月    22    日   │
│                               檢察官  丙○○               │
│ 本件正本證明與原本無異                                     │
│ 中    華    民    國    97    年    4     月    29    日   │
│                               書記官                       │
│                                                            │
│                                                            │
└──────────────────────────────┘


司法院資訊處製作；財團法人民間司法改革基金會備份。
